臺灣高等法院刑事判決　　　　　　　　96年度上訴字第1399號
上　訴　人
即　被　告　甲○○
選任辯護人　馬在勤律師
上列上訴人因違反槍砲彈藥刀械管制條例案件，不服臺灣臺北地
方法院95年度訴字第1473號，中華民國96年2月12日第一審判決
（起訴案號：臺灣臺北地方法院檢察署95年度偵字第15847號）
，提起上訴，本院判決如下：
    主  文
上訴駁回。
    事  實
一、甲○○前因賭博案件，經臺灣板橋地方法院以92年度板簡字
    第60號判決處有期徒刑3月確定，於民國（下同）92年12月
    18 日易科罰金執行完畢，仍不知警惕，明知可發射子彈具
    有殺傷力之改造手槍及子彈，係屬槍砲彈藥刀械管制條例所
    管制之違禁物品，非經中央主管機關許可，不得寄藏及持有
    之，竟仍於95年7月初某日在臺北縣板橋市民生橋附近收受
    由蘇育利（經警查緝中）所交付寄託保管之仿BERETTA廠M9
    型半自動手槍製造之槍枝、換裝土造金屬滑套及槍管而成、
    機械性能良好、可擊發適用子彈而具有殺傷力之改造手槍壹
    枝（含彈匣一個，槍枝管制編號：0000000000）及均具殺傷
    力之口徑9mm制式子彈一顆、具直徑約8.8mm金屬彈頭之土造
    子彈一顆、具直徑約8.9 mm金屬彈頭之土造子彈二顆，並將
    之藏放於其駕駛之車牌號碼6155-EJ號自用小客車駕駛座下
    方，而自該時起非法寄藏持有上開槍、彈。嗣於95年7月18
    日凌晨2時20分許，甲○○在臺北縣新店市○○街45號3樓揚
    聲KTV內，因酒後毀損物品並與他人互毆（毀損及傷害部分
    業由檢察官為不起訴處分），經警據報到場處理，而當場於
    其所駕駛之上開自小客車駕駛座踏墊處查獲上開改造手槍1
    支（含彈匣1個）及子彈1顆，復於其右後口袋內查獲子彈3
    顆，而悉上情。
二、案經臺北縣政府警察局新店分局報告臺灣臺北地方法院檢察
    署檢察官偵查起訴。
    理  由
一、卷附內政部警政署刑事警察局95年8月17日刑鑑字第0950106
    653號槍彈鑑定書，雖屬被告以外之人在審判外之書面陳述
    ，惟該陳述業經當事人於準備程序同意作為證據，或知有刑
    事訴訟法第159條第1項不得為證據之情形，而於言詞辯論終
    結前未聲明異議，本院審酌該書面陳述作成之情況，係警方
    依法函請鑑定，核無違法取證或其他瑕疵，且與待證事實具
    有關聯性，認為以之作為證據為適當，依刑事訴訟法第159
    條之5規定，自有證據能力；又扣案之改造手槍1支（含彈匣
    1個）、子彈4顆，係警經被告基於自願所為之同意，自被告
    右後口袋及其自小客車內所扣得，有自願受搜索同意書1紙
    在卷可稽（見偵查卷第37頁），依法亦具有證據能力，合先
    敘明。
二、上訴人即被告甲○○確有於前揭時、地，收受由蘇育利所交
    付保管之槍、彈而予寄藏持有之事實，迭據其於偵查、原審
    及本院準備程序、審理中坦承不諱（見偵查卷第81、82頁，
    原審95年10月18日準備程序筆錄、96年1月31日審判筆錄、
    本院96年4月20日準備程序筆錄，96年5月24日審判筆錄），
    並有由被告右後口袋及其自小客車內起獲之改造手槍1支（
    含彈匣1個）、子彈4顆扣案可資佐證。上開槍、彈嗣經送內
    政部警政署刑事警察局鑑驗結果，認該送鑑改造90手槍一支
    （槍枝管制編號：0000000000），係由仿BERETTA廠M9型半
    自動手槍製造之槍枝、換裝土造金屬滑套及土造金屬槍管而
    成之改造手槍，機械性能良好，可擊發適用子彈，認具殺傷
    力；送鑑子彈4顆，一顆係口徑9mm制式子彈，認具殺傷力；
    另1顆係土造子彈，具直徑約8.8 mm金屬彈頭，經實際試射
    ，可擊發，認具殺傷力；其他2顆係土造子彈，具直徑約8.9
    mm金屬彈頭，採樣一顆試射，可擊發，認具殺傷力，有該局
    95年8月17日刑鑑字第0950106653號槍彈鑑定書1份附卷可稽
    （見偵查卷第75至78頁），是上開扣案改造手槍1支及子彈4
    顆均屬槍砲彈藥刀械管制條例列管之槍砲及子彈無訛。從而
    本件事證明確，被告犯行洵堪認定。
三、核被告甲○○所為，係犯槍砲彈藥刀械管制條例第8條第4項
    之未經許可寄藏改造手槍罪及同條例第12條第4項之未經許
    可寄藏子彈罪。而槍砲彈藥刀械管制條例係將「持有」與「
    寄藏」為分別之處罰規定，則單純之「持有」，固不包括「
    寄藏」，但「寄藏」之受人委託代為保管，其保管之本身所
    為之「持有」，既係「寄藏」之當然結果，法律上自宜僅就
    「寄藏」行為為包括之評價，不應另就「持有」予以論罪。
    （最高法院74年臺上字第3400號判例意旨參照），是本件被
    告受蘇育利之託保管扣案槍、彈，應各論以寄藏改造手槍、
    寄藏子彈之單純一罪，不另就其「持有」之犯行論處。公訴
    人未及斟酌被告持有槍、彈之原因，認被告所為係犯同條項
    之未經許可持有改造手槍、子彈罪，尚有未洽，然其基本社
    會事實相同，所犯法條條項亦相同，僅罪名不同，自毋庸變
    更起訴法條。被告以一寄藏行為，同時寄藏手槍及子彈，同
    時觸犯槍砲彈藥刀械管制條例第8條第4項及同條例第12條第
    4項之罪，為想像競合犯，應從一重之同條例第8條第4項之
    寄藏改造手槍罪處斷。又被告前因賭博案件，經臺灣板橋地
    方法院以92年度板簡字第60號判決處有期徒刑3月確定，於
    92年12月18日易科罰金執行完畢，有卷附臺灣高等法院被告
    前案紀錄表在卷足按，被告受徒刑之執行完畢後，5年以內
    故意再犯本件有期徒刑以上之罪，為累犯，應依刑法第47條
    第1項規定加重其刑。
四、原審基上見解，適用槍砲彈藥刀械管制條例第8條第4項、第
    12條第4項，刑法第11條前段、第2條第1項（贅引）、第55
    條、第47條第1項、第42條第3項、第38條第1項第1款，並審
    酌被告未經許可寄藏改造手槍及子彈之行為動機、目的、情
    節，雖未持以犯案，然對於社會治安及人身安全所造成潛在
    之危害甚鉅，惟念其寄藏前揭槍、彈之時間不長、數量非鉅
    ，且於犯後坦承犯行，並配合警方查獲李寬萬持有制式手槍
    及子彈，有臺北市政府警察局刑事案件移送書存卷可按（見
    原審卷第27至61頁），態度良好等一切情狀，量處如主文所
    示之刑，併就所宣告之罰金刑諭知易服勞役之折算標準。復
    說明扣案改造90手槍一支（含彈匣一個，槍枝管制編號：00
    00000000），及尚未擊發之制式子彈及土造子彈各1顆，係
    屬違禁物，均應依刑法第38條第1項第1款規定宣告沒收。至
    於鑑定過程中取樣試射之土造子彈2顆，已因擊發而失其違
    禁物之性質，故不予宣告沒收，認事用法，均無違誤，量刑
    亦稱允當，被告上訴陳稱：原判決量刑過重，且其於偵審中
    已供出委託其保管寄藏之前手蘇育利，蘇育利並已遭警方追
    查中，應有槍砲彈藥刀械管制條例第18條第4項減輕或免除
    其刑之適用云云，惟查，被告所犯無故寄藏改造手槍罪之法
    定刑為3年以上10年以下有期徒刑，併科罰金新台幣7百萬元
    ，且其累犯依法復應加重其刑，則原判決判處其有期徒刑3
    年2月，併科罰金新台幣5萬元，已屬偏輕，顯無量刑過重之
    問題；又槍砲彈藥刀械管制條例第18條第4項規定：犯本條
    例之罪，於偵查或審判中自白，並供述全部槍砲、彈藥、刀
    械之來源及去向，因而查獲或因而防止重大危害治安事件之
    發生者，減輕或免除其刑。此條項既謂並「供述全部槍砲、
    彈藥、刀械」之來源及去向，因而查獲或因而防止重大危害
    治安事件之發生，自係指該槍砲、彈藥、刀械不在自己持有
    中，因其供述而查獲或因而防止重大危害治安事件之發生之
    情形而言，不包括自己持有被查獲而供出前手之情形在內，
    此觀同條第1項後段亦規定：已移轉持有而據實供述全部槍
    砲、彈藥、刀械之來源或去向，因而查獲，始有減輕或免除
    其刑之情形可明，本件被告持有槍、彈被查獲後，於偵審中
    雖自白供出前手，依法仍無同條例第18條第4項之適用，是
    被告之上訴，為無理由，應予駁回。
據上論斷，應依刑事訴訟法第368條，判決如主文。
本案經檢察官呂光華到庭執行職務。
中　　華　　民　　國　　96　　年　　5　　月　　31　　日
　　　　　　　　　刑事第九庭    審判長法　官 劉景星
　　　　　　　　　　　　　　　　　    法　官 官有明
　　　　　　　 　 　　　　　　　　　　法　官 陳世宗
以上正本證明與原本無異。
如不服本判決，應於收受送達後十日內向本院提出上訴書狀，其
未敘述上訴之理由者並得於提起上訴後十日內向本院補提理由書
（均須按他造當事人之人數附繕本）。
                                      書記官 吳素雲
中　　華　　民　　國　　96　　年　　6　　月　　 1　　 日
附錄：本案論罪科刑法條全文
槍砲彈藥刀械管制條例第8條：
未經許可，製造、販賣或運輸鋼筆槍、瓦斯槍、麻醉槍、獵槍、
空氣槍或第4條第1項第1款所定其他可發射金屬或子彈具有殺傷
力之各式槍砲者，處無期徒刑或五年以上有期徒刑，併科新臺幣
1千萬元以下罰金。
未經許可，轉讓、出租或出借前項所列槍枝者，處5年以上有期
徒刑，併科新臺幣1千萬元以下罰金。
意圖供自己或他人犯罪之用，而犯前2項之罪者，處無期徒刑或
七年以上有期徒刑，併科新臺幣1千萬元以下罰金。
未經許可，持有、寄藏或意圖販賣而陳列第1項所列槍枝者，處
3年以上10年以下有期徒刑，併科新臺幣7百萬元以下罰金。
第1項至第3項之未遂犯罰之。
槍砲彈藥刀械管制條例第12條：
未經許可，製造、販賣或運輸子彈者，處1年以上7年以下有期徒
刑，併科新台幣5百萬元以下罰金。
未經許可，轉讓、出租或出借子彈者，處6月以上5年以下有期徒
刑，併科新台幣3百萬元以下罰金。
意圖供自己或他人犯罪之用，而犯前2項之罪者，處3年以上10年
以下有期徒刑，併科新台幣七百萬元以下罰金。
未經許可，持有、寄藏或意圖販賣而陳列子彈者，處5年以下有
期徒刑，併科新台幣3百萬元以下罰金。
第1項至第3項之未遂犯罰之。
